臺灣高等法院刑事裁定
110年度毒抗字第167號
抗  告  人
即  被  告  連瑞明



上列抗告人因違反毒品危害防制條例案件，不服臺灣士林地方法
院中華民國110年1月13日裁定（109年度毒聲字第205號），提起
抗告，本院裁定如下：
    主  文
抗告駁回。                                             
    理  由
一、原裁定意旨略以：抗告人即被告連瑞明前因觀察、勒戒案件
    ，經原審於民國109年12月11日以109年度毒聲字第205號裁
    定被告應送勒戒處所觀察、勒戒，並於109年12月15日寄送
    裁定正本至被告之住所即戶籍地新北市○○區○○○00號，因未
    獲會晤本人，遂將該文書交予被告之父連信德蓋章收受而合
    法送達在案，是於109年12月15日即已生送達之效力。而本
    件抗告期間為5日，因被告之住所地在原審法院所轄臺北市
    士林區、北投區、大同區、內湖區、南港區以外之管轄區域
    內，須加計在途期間2日，則被告之抗告期間應自發生送達
    效力之翌日即109年12月16日起算7日，至同年月22日即已屆
    滿，惟被告遲至110年1月7日始提起抗告，顯已逾抗告期間
    ，其抗告即屬違背法律上之程式，且無從補正，應予駁回等
    語。
二、抗告意旨略以：被告不懂法律，且因家人未告知法院來函致
    延誤期日，深感無奈；又家中尚有年邁罹病父親及時值青春
    期之子女需看顧照料，被告已知悔悟，決心戒毒，請給予照
    顧家人及戒毒兼顧之機會等語。
三、按抗告期間，除有特別規定外，為5日，自送達裁定後起算
    ；原審法院認為抗告不合法律上之程式，或法律上不應准許
    ，或其抗告權已經喪失者，應以裁定駁回之，刑事訴訟法第
    406條前段、第408條第1項前段分別定有明文。 
四、查被告因違反毒品危害防制條例案件，經原審於109年12月1
    1日裁定命被告應送勒戒處所觀察、勒戒，於109年12月15日
    將該裁定正本送達被告住所即戶籍地新北市○○區○○○00號，
    因未獲會晤本人，遂將該文書交予被告之父連信德蓋章收受
    而合法送達在案，有個人戶籍資料查詢結果及原審送達證書
    在卷可稽。被告對於該裁定不服，提起抗告，此項抗告期間
    既無特別規定，依前開規定，自為5日。又被告之住所地在
    原審法院所轄臺北市士林區、北投區、大同區、內湖區、南
    港區以外之管轄區域內，須加計在途期間2日，則被告之抗
    告期間應自發生送達效力之翌日即109年12月16日起算7日，
    至同年月22日（星期二）即已屆滿，然被告遲至110年1月7
    日始向原審法院提出抗告書狀，有該抗告狀暨其上原審法院
    收狀戳章可憑，顯已逾越法定抗告期間，且無從補正，原審
    因而裁定駁回其抗告，於法並無違誤。本件抗告為不合法，
    應予駁回。 
據上論斷，應依刑事訴訟法第412條，裁定如主文。
中　　華　　民　　國　　110 　年　　2 　　月　　17　　日
                  刑事第一庭    審判長法　官  李釱任
                                      法　官  梁耀鑌
                                      法　官  林庚棟
以上正本證明與原本無異。
不得再抗告。
                                      書記官  陳漢朝
中　　華　　民　　國　　110 　年　　2 　　月　　17  　日